臺灣桃園地方法院刑事判決　　　　　　　　　　　　九十一年度易字第一九五一號
　　公　訴　人　臺灣桃園地方法院檢察署檢察官
　　被　　　告　甲○○
右列被告因違反保護令等案件，經檢察官提起公訴（九十一年度偵字第一七四七四號
），及移送併辦（九十一年度偵字第一八０七四號），本院判決如左：
        主  文
甲○○連續違反法院依家庭暴力防治法第十五條所為命遷出住居所及遠離令之民事暫
時保護令，處有期徒刑壹年。
        事  實
一、甲○○係乙○○之子，二人間具有家庭暴力防治法第三條第三款所定之家庭成員
    關係。甲○○曾於民國八十二年間因過失致死案件，經本院於八十二年十月十三
    日判處有期徒刑六月確定，又於八十三年間因傷害直系血親尊親屬，經本院於八
    十三年七月七日判處有期徒刑七月，嗣經臺灣高等法院維持確定，於八十四年十
    月十日縮刑期滿，又於九十年十二月十六日、九十一年五月十六日再度連續傷害
    直系血親尊親屬、並於九十年十二月間連續損毀鄰人之物，經本院於九十一年七
    月廿三日判處有期徒刑一年確定（不構成累犯）；猶不知悔改，其於九十一年九
    月十五日因毆傷其父乙○○，經本院於九十一年九月十六日依家庭暴力防治法第
    十五條規定，以九十一年度緊暫家護字第七號民事暫時保護令裁定令其不得對乙
    ○○、王林佐美實施身體或精神上不法侵害之行為、不得直接或間接對乙○○、
    王林佐美為騷擾行為，並應於九十一年九月十七日中午十二時前遷出乙○○位於
    桃園縣八德市○○里○○街六十巷八號住所，及應遠離乙○○住所至少二百公尺
    ，詎甲○○竟基於違反前開保護令之概括犯意，（一）先於九十一年九月十七日
    上午十一時許，藉故拿取衣物，至乙○○前揭住處，為乙○○拒絕，甲○○竟基
    於毀損之犯意，打破門窗玻璃共五面，致令不堪使用，足以生損害於乙○○（毀
    損部分未據告訴），甲○○因之違反前開保護令令其不得騷擾及遠離之命令；（
    二）甲○○復承前同一違反前開保護令之概括犯意，於同年月十九日晚間七時三
    十分許，以同一藉口，再至乙○○前揭住處，乙○○深懼甲○○再度毀損住處門
    窗玻璃，迫不得已，開門讓甲○○進入，甲○○因之違反前開保護令令其遠離之
    命令，乙○○遂報警處理。（三）甲○○為內勤檢察官交保後，仍不知悔改，再
    承前同一違反前開保護令之概括犯意及恐嚇安全之概括犯意，於九十一年九月廿
    日晚間九時許，至乙○○之前開住處，恐嚇乙○○如不開門就要在外面打乙○○
    ，乙○○心生畏懼，遂開門讓甲○○進入並在其內居住，甲○○因之違反前開保
    護令令其遷出、遠離之命令。（四）王邦新又承前同一違反前開保護令之概括犯
    意，於九十一年九月廿七日凌晨在乙○○前開住處，將家中電視音量開大，騷擾
    乙○○不能入眠，經乙○○阻止，甲○○乃怒將家中音響毀損（毀損部分未據告
    訴），因之違反前開保護令令其不得騷擾之命令；（五）甲○○再承前同一違反
    前開保護令之概括犯意及恐嚇安全之概括犯意，於九十一年九月廿七日上午十時
    許，在乙○○前開住處之乙○○房間內辱罵乙○○「幹你娘」，並恐嚇乙○○撤
    銷保護令，否則將房子燒掉，乙○○因而心生畏懼，甲○○因之違反前開保護令
    令其不得騷擾之命令。乙○○忍無可忍遂報警處理。
二、案經乙○○訴由桃園縣警察局八德分局報告臺灣桃園地方法院檢察署檢察官偵查
    起訴及移送併辦。
        理  由
一、訊據被告甲○○對於事實一（一）、（二）所示之犯行固坦承不諱，核與告訴人
    乙○○指述之情節相符，惟辯稱：伊之所以於事實一（三）所示時間進入乙○○
    前開住處，係因伊有先打電話給乙○○，乙○○跟伊說要回來就回來，並且在乙
    ○○前開住處前將鑰匙丟給伊，伊有獲乙○○同意才回去，不算違反保護令；伊
    亦無做如事實一（四）、（五）所示之犯行云云。惟查：被告如事實一（三）、
    （四）、（五）所示之犯行，業據告訴人乙○○於警訊及本院審理時指訴綦詳，
    再衡諸被告分別於八十三年間、九十年十二月十六日、九十一年五月十六日分別
    有傷害其父乙○○之前科犯行，此有臺灣高等法院被告全國前案紀錄表、本院九
    十一年度訴字第五九一號判決各一紙附卷可稽，被告再度傷害乙○○，甚至經桃
    園縣警察局八德分局向本院聲請緊急保護令，而經本院核發九十一年度緊暫家護
    字第七號民事暫時保護令在案，此亦有該民事暫時保護令一紙附卷足憑及經本院
    調閱九十一年度家護字第六六六號全卷屬實，保護令核發後，被告又對乙○○為
    如事實一（一）、（二）所示之犯行，告訴人乙○○對其子即被告實乃恐懼甚深
    ，堪足認定，若非如乙○○所述，係其遭被告恐嚇，其豈有在保護令核發後仍同
    意被告入門之理？再者，被告於九十一年九月廿七日警訊時，本亦自承確有罵乙
    ○○「幹你娘」，其於內勤檢察官偵訊時又供稱伊看電視，遭乙○○嫌太大聲，
    伊並有將音響毀損等語，可見其於本院翻稱均無該等情節，即與事實扞挌；末以
    ，乙○○為被告之父，其亦無無端攀誣被告之理。綜上，被告所辯無非臨訟卸責
    之詞，不足採信，此外，復有本院九十一年度暫家護字第七號民事暫時保護令影
    本、門窗遭毀損之照片三張附卷可稽，本件事證明確，被告犯行堪予認定。
二、核被告如事實一（一）之所為，係犯家庭暴力防治法第五十條第二款、第四款之
    違反保護令罪，如事實一（二）之所為，係犯家庭暴力防治法第五十條第四款之
    違反保護令罪，如事實一（三）之所為，係犯家庭暴力防治法第五十條第三款、
    第四款之違反保護令罪、刑法第三百零五條之恐嚇罪，如事實一（四）之所為，
    係犯家庭暴力防治法第五十條第二款之違反保護令罪，如事實一（五）之所為，
    係犯家庭暴力防治法第五十條第二款之違反保護令罪、刑法第三百零五條之恐嚇
    罪。被告前後五次違反保護令罪、二次恐嚇罪之犯行，各時間緊接，所犯又各係
    構成要件相同之罪名，各顯係基於概括犯意為之，各為連續犯，各以一罪論（其
    之違反保護令罪部分，應論以情節最重之家庭暴力防治法第五十條第三款、第四
    款之違反保護令罪），並各依刑法第五十六條之規定，加重其刑。被告所犯前開
    二罪，互有方法結果之牽連關係，為牽連犯，應依刑法第五十五條之規定，從較
    重之家庭暴力防治法第五十條第三款、第四款之違反保護令罪處斷。公訴人雖僅
    起訴被告如事實一（一）、（二）之犯行，然其餘各犯行既與已起訴部分或具連
    續犯或具牽連犯裁判上一罪之關係，自均在本院得一併審究之範圍內。爰審酌被
    告已有多次傷害其父之前科、被告在其父獲核發暫時保護令後仍肆意加以不法侵
    害、犯後態度等一切情狀，量處如主文所示之刑，以示儆懲，並教示被告尊重己
    之父親之道理於一萬。
據上論斷，應依刑事訴訟法第二百九十九條第一項前段，家庭暴力防治法第五十條第
三款、第四款，刑法第十一條前段、第五十六條、第三百零五條、第五十五條，罰金
罰鍰提高標準條例第一條前段，判決如主文。
本案經檢察官鍾和憲到庭執行職務
中      華      民      國      九十一    年    十二    月      四      日
                                臺灣桃園地方法院刑事第一庭
                                      法  官    曾  雨  明
右正本證明與原本無異。
如不服本判決，應於判決送達後十日內向本院提出上訴狀( 應附繕本 )，上訴於
臺灣高等法院。
                                      書記官    戴  育  萍
中        華        民        國    九十一    年    十二    月    六    日
附論罪科刑依據之法條：
家庭暴力防治法第五十條第三款、第四款
違反法院依第十三條、第十五條所為之下列裁定者，為本法所稱之違反保護令罪，處
三年以下有期徒刑、拘役或科或併科新台幣十萬元以下罰金︰
  三、命遷出住居所。
  四、遠離住居所、工作場所、學校或其他特定場所。
中華民國刑法第三百零五條
以加害生命、身體、自由、名譽、財產之事，恐嚇他人致生危害於安全者，處二年以
下有期徒刑、拘役或三百元以下罰金。
